【裁判字號】    99,易,259
【裁判日期】    990929
【裁判案由】    違反家庭暴力防治法
【裁判全文】
臺灣宜蘭地方法院刑事判決               99年度易字第259號
公  訴  人  臺灣宜蘭地方法院檢察署檢察官
被      告  甲○○
上列被告因違反家庭暴力防治法案件，經檢察官提起公訴（99年
度偵字第2141、2441、2467號），本院判決如下：
    主  文
甲○○犯違反保護令罪，共參罪，均累犯，各處有期徒刑肆月，
如易科罰金，均以新臺幣壹仟元折算壹日。應執行有期徒刑玖月
，如易科罰金，以新臺幣壹仟元折算壹日。
    犯 罪 事 實
一、甲○○係乙○○之子，2人間具有家庭暴力防治法第3條第3
    款之家庭成員關係。甲○○明知本院於民國97年12月25日核
    發97年度家護字第322號民事通常保護令，命甲○○不得對
    乙○○為騷擾行為，保護令有效期間為1年，嗣經本院另於9
    8年12月15日以98年度家護聲字第16號裁定延長前開保護令
    內容之有效期間1年，並命甲○○應在99年2月10日以前遷出
    乙○○位於宜蘭縣冬山鄉○○路○段616號之住所，並應自99
    年2月11日起遠離乙○○上開住所。詎甲○○罔顧前開仍在
    有效期間之保護令規定，各基於違反保護令之犯意，分別於
    99 年5月5日18時30分許、99年5月26日8時30分許，進入乙
    ○○上開住所，並於99年5月28日10時30分許進入乙○○上
    開住所並推趕乙○○出門，而分別違反前開保護令裁定。
二、案經宜蘭縣政府警察局羅東分局報請臺灣宜蘭地方法院檢察
    署檢察官偵查起訴。
    理  由
一、按被告以外之人於審判外之陳述，雖不符刑事訴訟法第159
    條之1至第159條之4之規定，而經當事人於審判程序同意作
    為證據，法院審酌該言詞陳述或書面陳述作成時之情況，認
    為適當者，亦得為證據，刑事訴訟法第159條之5第1項定有
    明文。經查，下列所引被告以外之人於審判外之言詞及書面
    陳述，雖屬傳聞證據，但檢察官及被告於本院審判期日中，
    均同意此部分之證據有證據能力，本院審酌上開證據資料製
    作時之情況，尚無違法不當及證明力明顯過低之瑕疵，亦認
    為以之作為證據應屬適當，依前開刑事訴訟法第159條之5規
    定，認前揭證據資料均有證據能力。
二、訊據被告甲○○對於上揭事實均坦承不諱，核與被害人乙○
    ○於警詢、偵查中指證情節相符，並有本院97年度家護字第
    322號民事通常保護令裁定、98年度家護聲字第16號民事通
    常保護令裁定各1份存卷可參，足認被告之自白與事實相符
    ，本件事證明確，被告犯行洵堪認定，應予依法論科。
三、核被告於99年5月5日、99年5月26日所為，係犯家庭暴力防
    治法第61條第3、4款之違反保護令罪；其99年5月28日所為
    ，係犯同法第61條第2、3、4款之違反保護令罪。起訴書雖
    漏未論及第61條第2款之規定，惟犯罪事實欄業已載明，本
    院自應予以審理，並業於審理時諭知被告另涉犯該部分法條
    ，併此敘明。又被告於99年5月5日、5月26日、5月28日所為
    ，雖各係同時違反前揭裁定所禁止之數款行為，然法院依家
    庭暴力防治法核發暫時保護令者，該保護令內之數款規定，
    僅分別為不同之違反保護令行為態樣，被告以1犯意而違反
    同1保護令上所禁止之數態樣，為1違反保護令之行為，屬單
    純1罪，應分別僅以1違反保護令罪論處。被告3次違反保護
    令犯行，犯意個別，行為不同，應予分論併罰。查被告前因
    違反保護令案件，經本院以98年度簡字第194號判處有期徒
    刑4月，復因公共危險案件，經本院以98年度交簡字第544號
    刑事判決判處有期徒刑4月確定，2罪接續執行，於99年2月1
    日執行完畢，有卷附臺灣高等法院被告前案紀錄表1份在卷
    可按，其於5年以內再故意犯本件有期徒刑以上之罪，為累
    犯，各應依刑法第47條第1項規定加重其刑。另檢察官起訴
    書雖記載被告於99年5月26日8時30分許，以臺語辱罵被害人
    「幹妳娘、老雞掰，妳以後會很孤獨，妳如果不是我母親，
    我就會拿刀殺妳，家人都是被妳剋死的」等語，而違反前揭
    保護令裁定，惟依卷內事證並無相關證據足認有此部分事實
    ，並業據檢察官減縮此部分犯罪事實，附予敘明。
四、爰審酌被告前於92年間因違反保護令，經本院判處有期徒刑
    6月確定，並執行完畢；又於98年間因違反保護令，經本院
    判處有期徒刑4月確定，甫於99年2月1日執行完畢，並於99
    年2月4日因違反保護令為警查獲，竟仍不知悔改，於99年5
    月間3次違反本院民事通常保護令裁定，且於99年5月5日違
    反保護令遭查獲後，經檢察官於翌日命令其遷移居所、遠離
    被害人住處、禁止對被害人為騷擾行為後，復於99年5月26
    、28日再度違反保護令，顯見其漠視法院保護令之拘束；兼
    衡被告與被害人係母子之關係，及被告本案違反保護令之動
    機、方式、違反保護令之程度、被告之犯後態度，以及檢察
    官就本案量刑之意見等一切情狀，分別量處如主文所示之刑
    ，並各諭知易科罰金之折算標準，及定應執行刑。
據上論傑，應依刑事訴訟法第299條第1項前段，家庭暴力防治法
第61條第2、3、4款，刑法第11條前段、第47條第1項、第41條第
1項前段、第8項、第51條第5款，判決如主文。
本案經檢察官張立言到庭執行職務
中    華    民    國    99    年    9     月    29    日
                  刑事第四庭法  官  鄧晴馨
上正本證明與原本無異。
如不服本判決，應於收受送達後10日內向本院提出上訴狀（應附
繕本）。其未敘述上訴理由，應於上訴期間屆滿後20日內補提理
由書狀於本院，上訴於臺灣高等法院。
                            書記官  林怡君
中    華    民    國    99    年    9     月    29    日
本案論罪科刑主要法條：
家庭暴力防治法第61條
違反法院依第14條第1項、第16條第3項所為之下列裁定者，為本
法所稱違反保護令罪，處3年以下有期徒刑、拘役或科或併科新
臺幣10萬元以下罰金：
一、禁止實施家庭暴力。
二、禁止騷擾、接觸、跟蹤、通話、通信或其他非必要之聯絡行
    為。
三、遷出住居所。
四、遠離住居所、工作場所、學校或其他特定場所。
五、完成加害人處遇計畫。

司法院資訊處製作；財團法人民間司法改革基金會備份。
